【裁判字號】    99,台抗,1001
【裁判日期】    991230
【裁判案由】    請求給付工程款
【裁判全文】
最高法院民事裁定            九十九年度台抗字第一○○一號
抗  告  人  行政院國軍退除役官兵輔導委員會高雄榮民技術勞
            務中心
法定代理人  曾竹生
上列抗告人因與相對人巨石營造有限公司間請求給付工程款事件
，對於中華民國九十九年十月十五日台灣高等法院高雄分院裁定
（九十八年度建上更(二)字第三號），提起抗告，本院裁定如下：
    主  文
抗告駁回。
抗告訴訟費用由抗告人負擔。
    理  由
按判決如有誤寫、誤算或其他類此之顯然錯誤者，法院得隨時以
裁定更正之，民事訴訟法第二百三十二條第一項定有明文。所謂
顯然錯誤者，乃指判決中所表示者與法院本來之意思顯然不符者
而言。查相對人起訴請求給付工程款新台幣（下同）八百四十八
萬零四百四十七元，抗告人辯稱工程款原總計七百九十萬九千元
，其已支付五百九十萬零八百七十三元，尚應支付二百萬八千一
百二十七元，惟因相對人無故停工，其依約自行僱工購料，因而
支出二百六十七萬七千二百二十四元應予抵銷。原審更一審（九
十五年度重上更(一)字第三二號）核認總工程款應為一千一百八十
八萬四千五百元，扣除抗告人已給付之工程款五百九十萬零八百
七十三元，准抵銷抗告人自行僱工支出之二百零八萬四千一百三
十八元，故除第一審已判准之六十八萬五千零二十九元，應再行
給付三百二十一萬四千四百六十元。抗告人不服，乃再行提起第
三審上訴。因抗告人原主張抵銷係以工程款總計七百九十萬九千
元為據，更一審認定被動債權之工程款總計為一千一百八十八萬
四千五百元，並據以抵銷，顯不利於抗告人，抗告人對該更一審
判決提起第三審上訴，既就該判決對其不利部分聲明不服，應認
該不利於抗告人之抵銷抗辯隨同上訴。本院前次判決第二審（即
更一審）判決關於命上訴人再為給付及駁回其上訴部分廢棄，該
抵銷之抗辯，亦未確定，故被廢棄之部分總計為三百八十九萬九
千四百八十九元即為原審審理之範圍。原審因認原判決並無誤寫
、誤算或其他類此之顯然錯誤。因而將其聲請更正駁回，核無不
合。抗告論旨徒以更一審判決准予抵銷之二百零八萬四千一百三
十八元業已確定等詞，指摘原裁定不當，聲明廢棄，非有理由。
據上論結，本件抗告為無理由。依民事訴訟法第四百九十五條之
一第一項、第四百四十九條第一項、第九十五條、第七十八條，
裁定如主文。
中    華    民    國  九十九  年   十二   月   三十   日
                      最高法院民事第五庭
                          審判長法官  劉  福  聲  
                                法官  黃  義  豐  
                                法官  劉  靜  嫻  
                                法官  袁  靜  文  
                                法官  陳  國  禎  
本件正本證明與原本無異
                                      書  記  官  
中    華    民    國  一○○  年    一    月   十一   日
                                                       s

司法院資訊處製作；財團法人民間司法改革基金會備份。
